【裁判字號】    96,交聲,989
【裁判日期】    970229
【裁判案由】    聲明異議
【裁判全文】
臺灣臺南地方法院交通事件裁定         96年度交聲字第989號
原處分機關  交通部公路總局嘉義區監理所麻豆監理站
異議人即受
處分人      甲○○○
上列受處分人因違反道路交通管理處罰條例案件，對於交通部公
路總局嘉義區監理所麻豆監理站，民國96年10月8日所為之裁決
處分（處分案號：麻監裁罰字第裁75-ZAA045261號），聲明異議
，本院裁定如下：
      主  文
異議駁回。
      理  由
一、原處分意旨略以：異議人即受處分人甲○○○（下稱異議人
    ）駕駛其所有之車號8K-7928號自用小客車，於民國96年6月
    4 日上午8時53分許，行經國道1號高速公路北上士林小直線
    處時，因「違規行駛路肩」經內政部警政署國道公路警察局
    第1警察隊汐止分隊警員 (下稱舉發機關)以違反道路交通管
    理處罰條例 (下稱處罰條例)第33條第1項第9款之規定為由
    ，製單舉發。嗣後原處分機關以異議人違規事實明確，依處
    罰條例第33條第1項第9款及第63條第1項第1款 (原處分漏載
    第1款)之規定，裁處異議人罰鍰新台幣 (下同)4000 元及記
    違規點數1點等語。
二、本件聲明異議意旨略以：異議人車輛在上交流道後就銜接在
    路肩上，係被迫於路肩行駛無法駛回合法車道上，是車道的
    設計有瑕疪，不應處罰異議人，餘如聲明異議狀所載，為此
    聲明異議，請求撤銷原處分云云。
三、本院審酌：
  (一)異議人駕駛其所有之車號8K-7928號自小客貨車，於96年6月
    4日上午8時53分許，行經國道1號高速公路北上士林小直線
    處時，違規行駛路肩，經舉發機關拍照存證後製單逕行舉發
    。嗣原處分機關依處罰條例第33條第1項第9款及第63條第1
    項第1款之規定，裁處異議人罰鍰4000元，並記違規點數1點
    乙節，有：
    原處分機關裁決書。
    舉發機關舉發違反道路交通管理事件通知單影本。
    違規舉發照片。
    等件為證，此部分事實當可認定。
  (二)按高速公路交流道設有「加速車道」設於匝道與主線車道之
    間，專供汽車由匝道駛入主線車道前加速之車道；又「匝道
    」為高速公路、快速公路間或與其他道路間互相連接之用，
    高速公路及快速公路交通管制規則第2條第1項第9款、第12
    款，分別定有明文。依此由其他道路或快速公路，沿交流道
    進入高速公路時，經由匝道進入加速車道加速後，係直接進
    入高速公路外側車道，而非進入高速公路之路肩，異議人辯
    稱其車輛在上交流道後就銜接在路肩上，車道的設計有瑕疪
    云云，顯與現今實情不符。
  (三)次按汽車行駛高速公路及快速公路，不得在路肩上行駛，或
    利用路肩超越前車或倒車，高速公路及快速公路交通管制規
    則第9條第1項第2款，亦有明文。今縱認異議人辯稱其自交
    流道進入高速公路時車輛甚多屬實，異議人車輛亦應利用上
    揭加速車道於加速行進中等待安全之機會進入外側車道行駛
    ，而不得逕行進入路肩行駛。又縱認當時高速公路有擁塞之
    情形，異議人車輛由加速道中無法順利進入外側車道時，亦
    應依當時加速道上他車之車行速度等速前進，等待得以安全
    進入外側車道之時機時俟機進入，亦不得逕自駛入路肩行駛
    ，異議人此部分所辯，亦不足採。
  (四)復按汽車行駛於高速公路、快速公路或設站管制之道路，不
    遵使用限制、禁止、行車管制及管理事項之管制規則，而有
    未依規定使用路肩行為者，處汽車駕駛人3000元以上6000元
    以下罰鍰；又汽車駕駛人有處罰條例第33條第1、2項情形者
    ，除依原條款處罰鍰外，並予記違規點數1點，處罰條例第3
    3條第1項第9款、第63條第1項第1款，亦有明文。今異議人
    既駕車違規行駛路肩，原處分機關據以裁處罰鍰4000元，並
    記違規點數1點，即無任何違誤。
  (五)綜上所述，異議人之異議即無理由，原處分機關依處罰條例
    第33條第1項第9款及第63條第1項第1款之規定，裁處異議人
    罰鍰4000元及記違規點數1點，與法無違，本件原處分應予
    維持，並駁回異議人之異議。
四、據上論斷，應依道路交通案件處理辦法第19條，裁定如主文
    。
中    華    民    國    97    年    2     月    29    日
                        交通法庭法  官  蔡直青
以上正本證明與原本無異。
如不服本裁定，應於收受送達後5日內向本院提出抗告狀。（應
附繕本）
                                書記官  劉鴻瑛
中    華    民    國    97    年    3     月    4     日


司法院資訊處製作；財團法人民間司法改革基金會備份。
